---
title: "Duracion de las Baterias"
author: "Maria Belen Franco Ovando,Israel Ruiz, Santiago Flores, Nadir Apaz"
date: "`r Sys.Date()`"
output: html_document
---

```{r setup, include=FALSE}
knitr::opts_chunk$set(echo = TRUE)
```

## Tarea: Comparacion de Baterias 75 con Baterias 1005 

Datos recuperados de GibHub (web).

## Datos de Baterias 75:

```{r}
datos_75 <- c(1 , 19 , 0,
2 , 18 , 0,
3 , 22 , 0,
4 , 25 , 0,
5 , 17 , 0,
6 , 30 , 0,
7 , 29 , 0,
8 , 32 , 0,
9 , 31 , 0,
10, 33 , 0,
11, 38 , 0,
12, 36 , 0,
13, 40 , 1,
14, 40 , 0,
15, 42 , 0,
16, 45 , 0,
17, 47 , 0,
18, 49 , 0,
19, 55 , 0,
20, 58 , 1,
21, 57 , 1,
22, 63 , 1,
23, 65 , 1,
24, 65 , 1,
25, 66 , 1)
Muestra_75 <- matrix(datos_75, ncol = 3, byrow = TRUE)
Muestra_75
```

## Datos de Baterias 1005:

```{r}
datos_1005 <- c(1 , 19 , 0,
2 , 18 , 0,
3 , 22 , 0,
4 , 25 , 0,
5 , 17 , 0,
6 , 30 , 0,
7 , 29 , 0,
8 , 32 , 0,
9 , 31 , 0,
10, 33 , 0,
11, 38 , 0,
12, 36 , 0,
13, 40 , 1,
14, 40 , 0,
15, 42 , 0,
16, 45 , 0,
17, 47 , 0,
18, 49 , 0,
19, 55 , 0,
20, 58 , 1,
21, 57 , 1,
22, 63 , 1,
23, 65 , 1,
24, 65 , 1,
25, 66 , 1,
26, 69 , 1,
27, 70 , 1,
28, 71 , 1,
29, 75 , 1,
30, 86 , 1,
31, 79 , 1,
32, 88 , 1,
33, 89 , 0,
34, 92 , 1,
35, 84, 1)
Muestra_1005 <- matrix(datos_1005, ncol = 3, byrow = TRUE)
Muestra_1005
```

# Valores maximos:

Posicion del valor maximo de cada dato:
```{r}
which.max(Muestra_75[1:25,2])
which.max(Muestra_1005[1:35,2])
```
Valores maximos:
```{r}
Muestra_75[25,2]
Muestra_1005[34,2]
```
## Vida de las Baterias:

Nos interesa conocer la vida en semanas de las baterias 1005. Sabemos que la vida util de las baterias es de 8 horas mientras se aplique una carga completa.

```{r}
plot((Muestra_75[ ,2]), main = "Vida en Semanas B75", xlab = "Ficha Taller Batería con falla", ylab = "Semanas", col = "green")
plot((Muestra_1005[ ,2]), main = "Vida en Semanas B1005", xlab = "Ficha Taller Batería con falla", ylab = "Semanas", col = "blue")
```
Promedios de Vida:

```{r}
promedio_B75 <- mean(Muestra_75[ ,2])
promedio_B75
promedio_B1005 <- mean(Muestra_1005[ ,2])
promedio_B1005
```
```{r}
plot (sort(Muestra_75[ ,2]), main= "Vida en Semanas B75",xlab="Batería", ylab= "Semanas")
abline(h=promedio_B75)
abline(h=40,col="orange")
abline(h=50,col="green")
plot (sort(Muestra_1005[ ,2]), main= "Vida en Semanas B1005",xlab="Batería", ylab= "Semanas")
abline(h=promedio_B1005)
abline(h=50,col="red")
abline(h=55,col="blue")
```

## Muestra de Historial de Carga:

```{r}
plot(Muestra_75[ , 1:2],main = "Resumen de Casos B75",xlab = "Ficha Bateria",ylab="Edad", type="b", col="green")
plot(Muestra_1005[ , 1:2],main = "Resumen de Casos B1005",xlab = "Ficha Bateria",ylab="Edad", type="b", col="blue")
```

## Histogramas de Edades:

```{r}
hist(Muestra_75[ ,2], main = "Histograma de Edades B75", col = "green", border = "black")
hist(Muestra_1005[ ,2], main = "Histograma de Edades B1005", col = "blue", border = "black")
```

## Diagrama de Cajas y Bigotes:

```{r}
boxplot(Muestra_75[ ,2], main = "Diagrama de Cajas y Bigotes B75")
boxplot(Muestra_1005[ ,2], main = "Diagrama de Cajas y Bigotes B1005")
```

## Grafico de Densidad:

```{r}
density(Muestra_75[ ,2])
density(Muestra_1005[ ,2])
```

```{r}
plot(density(Muestra_75[ ,2]), main = "Densidad B75", xlab = "Edad", ylab = "Cantidad Relativa de Muestras")
plot(density(Muestra_1005[ ,2]), main = "Densidad B1005", xlab = "Edad", ylab = "Cantidad Relativa de Muestras")
```

## Grafico de Densidad e Histograma:

```{r}
hist(Muestra_75[ ,2], breaks = 3, col="green",border="black", prob = TRUE,  xlab = "Edad", main = "Distribución Edades de la Muestra B75")
lines(density(Muestra_75[ ,2]), lwd = 2, col = "chocolate3")

hist(Muestra_1005[ ,2], breaks = 3, col="blue", border="black", prob = TRUE, xlab = "Edad", main = "Distribución Edades de la Muestra B1005")
lines(density(Muestra_1005[ ,2]), lwd = 2, col = "chocolate3")
```

## Varianza Muestral:

```{r}
varianza_B75 <- var(Muestra_75[ ,2])
varianza_B75
varianza_B1005 <- var(Muestra_1005[ ,2])
varianza_B1005
```

```{r}
n_B75 <- length(Muestra_75[ ,2])
n_B75
n_B1005 <- length(Muestra_1005[ ,2])
n_B1005
```
```{r}
n_entre_n_1_B75 <- n_B75/(n_B75-1)
n_entre_n_1_B75
n_entre_n_1_B1005 <- n_B1005/(n_B1005-1)
n_entre_n_1_B1005
```

## Varianza Poblacional:

```{r}
Varianza_P_B75 <- var(Muestra_75[ ,2]/n_B75)
Varianza_P_B75
Varianza_P_B1005 <- var(Muestra_1005[ ,2]/n_B1005)
Varianza_P_B1005
```

## Desvio Estandar Muestral:

```{r}
dsm_B75 <- sd(Muestra_75[ ,2])
dsm_B75
dsm_B1005 <- sd(Muestra_1005[ ,2])
dsm_B1005
```

## Desvio Estandar Poblacional:

```{r}
dsp_B75 <- sqrt(Varianza_P_B75)
dsp_B75
dsp_B1005 <- sqrt(Varianza_P_B1005)
dsp_B1005
```

## Desvio Porcentual:

```{r}
dspp_B75 <- dsp_B75/n_B75
dspp_B75
dspp_B1005 <- dsp_B1005/n_B1005
dspp_B1005
```

```{r}
sprintf("Varianza muestral de B75 =%s, Varianza poblacional de B75 = %s, Desvio Porcentual de B75 = %s", varianza_B75, Varianza_P_B75, dspp_B75)
sprintf("Varianza muestral de B1005 =%s, Varianza poblacional de B1005 = %s, Desvio Porcentual de B1005 = %s", varianza_B1005, Varianza_P_B1005, dspp_B1005)
```



