---
title: "Ventas_2019"
author: "Ricardo R. Palma"
date: "2023-06-01"
output: html_document
---

```{r setup, include=FALSE}
knitr::opts_chunk$set(echo = TRUE)
```

# Tratamiento (Wranling) del dataset

## Cargar datos

```{r}
library(readxl)
Ventas_2019 <- read_excel("Ventas 2019.xlsx")

```


Columnas del dataset

```{r}
str(Ventas_2019)
```

Cantidad de filas

```{r}
tot_datos <- nrow(Ventas_2019)
tot_datos
```

Utilizaremos el campo Cantidad como etiqueta para predecirlo con kNN


¿Cuantos valores diferentes de "Cantidad" tenemos?

```{r}
print ("Etiquetas desordenadas")
unique(Ventas_2019$Cantidad)
print("Etiquetas ordenadas")
Etiquetas <- sort(unique(Ventas_2019$Cantidad))
Etiquetas

```

### Añadir etiquetas a una matriz de números

como sabemos, para añadir filas o columnas de texto tenemos que crar un data frame.

Creremos una matriz de números y una lista de textos para unirlas. Repetiremos esto con nuestro dataset.

```{r}
matriz <- matrix(1:9, nrow = 3 , byrow=TRUE)
matriz
```

creamos una lista vacía

```{r}
emba <- list()
```

añadimos un valor a la lista

```{r}
emba[1] <- "Botella"
```

añadimos otra etiqueta

```{r}
emba[2] <- "Caja Cartón"
```

y finalmente otros más

```{r}
emba[3] <- "Pallet"
```

Vemos como quedó nuestra lista

```{r}
emba
```


Unimos la lista y la matriz mediante una columna. Podemos usar el comando $cbind()$ para hacer esto, pero tambien existe el comando $rbind()$ pero una mediante filas (rows).

```{r}
cbind(matriz,emba)
```

pero para poder trabajarlo como modelos y hacer que la columna emba sea de tipo factor (o variable categórica), tenemos que convertir todo en un data frame.

```{r}
marco_datos <- (cbind(matriz,emba))
marco_datos
```


```{r}
embalaje <- data.frame(tipo=character())
for(i in 1:tot_datos){
  
  ifelse(Ventas_2019[i,5] <=12, embalaje[i,1] <- "Botellas",
   ifelse(Ventas_2019[i,5]>=24, embalaje[i,1] <- "Pallet", embalaje[i,1] <-"Cajas")      
  )  

  

  
}

# unique(embalaje)    
print("Etiquetas generadas")  
# write.csv2(embalaje,file="embalaje.csv", sep=";")
```


Uniremos en un nuevo dataset Ventas_2019 con las etiquetas (embalaje)


```{r}
## No soportado en maquinas con poca memoria
Ventas_2019_Etiquetado <-cbind(Ventas_2019,embalaje)



```


Guardaremos en nuevo dataset con formato csv para recuperarlo y no tener problemas con el tipo de datos

```{r}
write.csv2(Ventas_2019_Etiquetado, file="Ventas_2019_Etiquetado.csv", sep=";")
```

